【裁判字號】    89,交聲,102
【裁判日期】    900525
【裁判案由】    違反道路交通管理處罰條例聲明異議
【裁判全文】
臺灣桃園地方法院刑事交通事件裁定                八十九年度交聲字第一二號
    異  議  人
    即受處分人  甲○○
右列受處分人因違反道路交通管理處罰條例案件，不服交通部公路局新竹區監理所桃
園監理站於民國八十九年六月二十八日所為之裁決（桃監稽違駕字第五二─D九A三０
三四八四號），聲明異議，本院裁定如左：
        主  文
異議駁回。
        理  由
一、原處分意旨略以：本件異議人甲○○（即受處分人）於民國（下同）八十九年五
    月七日十四時三十分，駕駛車號ＥＱ─七一七二號自用小客車，在桃園縣桃園市
    ○○街繪有黃網狀線路段停車，為桃園縣警察局交通隊舉發，於八十九年五月七
    日填摯八九桃園警局交字第D九A三０三四八四號舉發違反道路交通管理事件通知
    單（以下簡稱舉發通知單）舉發，異議人於八十九年五月二十四日向交通部公路
    局桃園監理站申訴，桃園縣警察局於八十九年六月十二日以桃警交字第五九一八
    二號函檢附異議人違規停車拍照乙份予交通部公路局桃園監理站，經交通部公路
    局新竹區監理所桃園監理站以桃監稽違駕字第五二─D九A三０三四八四號裁決書
    ，認異議人係違反道路交通管理處罰條例第五十六條第一項第一款規定，裁處異
    議人罰鍰新台幣（下同）陸佰元。受處分人異議意旨則以：異議人當時停車，係
    停於網狀線「外」（見照片一），並非如告發單上所載於網狀線「內」停車，其
    雖向舉發單位提出申訴，但答以「禁止停車之標線並無內外之分」，然查「道路
    交通標誌標線號誌設置規則」第一百六十八條所載：禁止停車線，用以指示禁止
    停車路段‧‧‧標繪於路面上，距路面邊緣以三十公分為度。然依現場採證照片
    （見照片二、三），該黃線往與路邊緣石之距離顯然明顯超過三十公分（可停下
    一輛汽車，故距離至少有二公尺之多）即使從排水溝邊緣起算，該黃線網與排水
    溝邊緣之距離也有一公尺之多，故該處標線之主管機關桃園縣警察局有明顯為照
    規定劃設標線之嫌疑，依此處有問題之標線取締駕駛人，並不合法；依照片二、
    三顯示，照片上方另繪有禁止停車之紅線，但並未向下方延伸至其停車之位置，
    因此該處劃設之標線顯有嚴重引人入罪之嫌疑云云。
二、按禁止臨時停車處所不得停車、設有禁止停車標誌、標線之處所不得停車，道路
    交通安全規則第一百十二條第一項第一款、第四款定有明文。由該規定可知，所
    稱禁止停車之處所，有二種不同之性質，其一為經劃設標線或設置標誌後始禁止
    停車之相對禁止停車處所，此際，標線、標誌之劃設、設置具有創設性，另者為
    諸如禁止臨時停車處所等此種絕對禁止停車之處所，不待主管機關劃設或設置標
    線、標誌，本質上即禁止停車，惟若有所劃設或設置，則僅具有提醒、督促駕駛
    人注意之作用而已。復按，「交叉路口十公尺內」不得臨時停車，道路交通安全
    規則第一百十一條第二款定有明文，顯見「交叉路口十公尺內」為絕對禁止停車
    之處所，合先敘明。
三、又按汽車駕駛人停車時，在禁止臨時停車處所停車者，處新台幣（下同）六百元
    以上一千二百元以下之罰鍰，道路交通管理處罰條例第五十六條第一項第一款定
    有明文。又違規停車而駕駛人不在場者，得逕行舉發之，此亦為違反道路交通管
    理事件統一裁罰標準及處理細則第二十三條第一項第三款及第二項所明定，再「
    網狀線，用以告示車輛駕駛人禁止在設置本標線之交岔路口內臨時停車，防止交
    通阻塞，視需要劃設於接近鐵路平交道或因常受交通管制或其他原因而易發生臨
    時停車之交岔路口。」為道路交通標誌、標線、號誌設置規則第一百七十三條所
    明文規定。經查，本件異議人確有於右揭時、地駕駛車號ＥＱ─七一七二號自用
    小客車，在繪有黃網狀線路段停車為警當場舉發之事實，有桃園縣警察局交通隊
    所填摯之八九桃園警局交字第D九A三０三四八四號舉發違反道路交通管理事件通
    知單一紙及現場相片一幀（均影本）附卷可稽。雖異議人申訴及異議指稱其係停
    於網狀線「外」，並提出照片六幀為證，然查異議人所提出之照片一乃其於該自
    小客車被拖吊後，再自行返回現場停車拍照者，明顯與卷附之舉發單位桃園縣警
    察局交通隊舉發時拍照存證之停車位置不同，自不能為異議人有利認定之根據。
    依桃園縣警察局交通隊舉發時拍攝存證之照片，即已清楚可見異議人所駕車輛之
    左側車輪確壓在黃線上（將舉發照片與異議所提出之照片三比對，更可明顯看出
    被告所駕車輛的右側車輪係在排水溝邊緣，其駕車寬度必超過一公尺，其車必係
    部分停於黃色網線內），且其所駕車輛確係停於設置網狀線之交岔路口內，異議
    人竟猶執詞其車係停於網狀線外，顯不足採。又查異議人停車之位置確在交叉路
  口內，其停車亦有違道路交通管理處罰條例第五十六條第一項第一款、第五十五
    條第二款之規定。異議人所駕車輛既係停於設置黃色網狀線之交岔路口內，足證
    異議人確有違規停車之事實，雖桃園縣警察局交通隊舉發通知單上僅載「網狀線
    內停車」，然交通部公路局新竹區監理所桃園監理站據舉發通知單及異議人違規
    之照片事實，認定異議人係違反道路交通管理處罰條例第五十六條第一項第一款
    規定，裁處異議人罰鍰六百元，依法洵屬有據。異議人妄執前詞，任意指摘原處
    分不當，要無可採，應予駁回。
四、依道路交通管理處罰條例第八十七條第二項、道路交通案件處理辦法第十九條，
    裁定如主文。
中      華      民      國      九十    年      五      月    二十五    日
                                  臺灣桃園地方法院交通法庭
                                      法  官  林 春 鈴
右正本證明與原本無異。
如不服本裁定，應於裁定送達後五日內向本院提出抗告狀。
                                      書記官  江 世 亨
中      華      民      國      九十     年      五      月    二十八   日


司法院資訊處製作；財團法人民間司法改革基金會備份。
